臺灣高等法院高雄分院刑事裁定　　　　　94年度聲再字第74號
　　再審聲請人
　　即受判決人　甲○○
上列聲請人因違反公職人員選舉罷免法案件，對於本院93年度上
訴字第1076號中華民國94年4 月29日確定判決（台灣屏東地方法
院92年度訴字第120 號刑事判決、台灣屏東地方法院檢察署91年
度選偵字第144 號），聲請再審，本院裁定如下：
    主  文
再審之聲請駁回。
    理  由
一、本件聲請再審意旨略稱：再審聲請人即受判決人甲○○與告
    訴人陳照欽同住一條路上，再審聲請人確曾親眼見聞告訴人
    毆妻汪碧珠；並稱證人黃月緞於台灣屏東地方法院審理時，
    經詰問是否見過告訴人毆妻等情，並未直接回答「沒有」，
    而僅答「不知道」，認證人黃月緞有迴護告訴人之情；又以
    與黃月緞之對話錄音及譯文中，對再審聲請人詢以「只有聽
    你在講你女兒有看到他們在打架而已」，黃月緞則答以：「
    打架也不能作證，也沒有什麼」、「對啊」、「嗯」等語，
    認與再審聲請人曾見聞告訴人毆妻一節相符，辯稱告訴人應
    有毆妻之事實等語。再審聲請人並以在第二審法院調閱之汪
    碧珠病歷資料顯示，汪碧珠曾91年1 月14日曾因「鼻中隔彎
    曲」至安泰醫院就診，其可能造成原因之一為外傷，另於87
    年2 月27日汪碧珠曾因左肩挫傷至小康醫院就診等情，可證
    明告訴人有毆妻之事實，而認本件具有刑事訴訟法第420 條
    第1 項第6 款之因發現確實之新證據，足認受有罪判決之人
    應受無罪、免訴、免刑或輕於原判決所認罪名之判決為理由
    ，為此提起本件再審，請求鈞院為開始再審之裁定云云。
二、按刑事訴訟法第420條第1項第6款所謂：「發見確實之新證
    據」，係指就該新證據之本身作形式上觀察，毌須經調查程
    序，顯然可認為足以動搖原確定之判決；且該證據於當時即
    已存在，祇為法院及當事人所不知，迨判決後始行發現之情
    形而言（參閱最高法院40年台抗字第2 號判例意旨）。又所
    謂「新證據」除須可認為確實具有足以動搖原確定判決，而
    對受判決人為更有利判決之「確實性」外，尚須具備該證據
    係在事實審法院於判決前已存在，因未經發見、不及調查斟
    酌，或審判時未經注意，至其後始行發見之「新規性」特質
    ，二者均屬不可或缺，倘若未兼備上開學理上所謂「確實性
    」與「新規性」之二種為聲請再審新證據之特性，即不能據
    為聲請再審之原因。
三、經查：再審聲請人所提出之告訴人之妻汪碧珠之病歷資料，
    業經最後事實審法院向安泰醫院、小康醫院函調至院，顯非
    事實審法院所未發現，不及調查斟酌或其後始行發現之證據
    ，自與前條款之證據之「新規性」不符；又本件於台灣屏東
    地方法院審理時，證人汪碧珠並到院證稱：我與陳照欽夫妻
    感情很好，結婚36年，陳照欽不會打我，有時會因小孩的問
    題吵架，但吵架時陳照欽不會動手打我等語，顯已否認曾遭
    告訴人陳照欽毆打之事實。因此，再審聲請人雖稱汪碧珠之
    91年1 月14日安泰醫院病歷資料及87年2 月27日之小康醫院
    病歷資料分別有因鼻中隔彎曲、左肩部挫傷之就診紀錄，與
    其親眼見過告訴人陳照欽毆打汪碧珠之情節相符，惟，汪碧
    珠既已否認告訴人陳照欽曾毆打伊之情，自無法斷然臆測前
    開病歷所示即為告訴人陳照欽毆打汪碧珠所造成。是以再審
    聲請人所提出之前開證據亦顯不具足以動搖原確定判決之「
    確實性」。是以再審聲請人所執，尚難據以為聲請再審之理
    由，自應予以駁回。
四、據上論斷，應依刑事訴訟法第434 條第1 項，裁定如主文。
中　　華　　民　　國　　94　　年　　8 　　月　　24　　日
                  刑事第二庭    審判長法  官  林正雄
                                      法  官  陳啟造
                                      法  官  黃壽燕
以上正本證明與原本無異。
如不服本裁定應於送達後5 日內向本院提出抗告狀。
中　　華　　民　　國　　94　　年　　8 　　月　　24　　日
　　　　　　　　　　　　　　　　　　　書記官  黃一秋
